【裁判字號】    95,易,981
【裁判日期】    951117
【裁判案由】    偽造文書
【裁判全文】
臺灣臺南地方法院刑事判決               95年度易字第981號
公  訴  人  臺灣臺南地方法院檢察署檢察官
被      告  丙○○
上列被告因偽造文書案件，經檢察官提起公訴（95年度偵字第64
26、8701號）及移送併辦（95年度偵字第12540號），被告於本
院審理時就被訴事實為有罪之陳述，經本院合議庭裁定由受命法
官獨任行簡式審判程序，本院判決如下：
    主  文
丙○○犯連續行使偽造私文書罪，處有期徒刑壹年。附表編號一
至六所示文書上偽造之「甲○○」署押各壹枚及扣案台新銀行現
金卡壹張、世華銀行現金卡壹張及台新銀行、富邦銀行、花旗銀
行、友邦銀行信用卡各壹張，均沒收。
    事實及理由
一、丙○○為取得金融機構之現金卡及信用卡以供己使用，竟基
    於意圖為自己不法之所有之同一犯意，自民國92年至94年間
    ，未經其表姊甲○○之同意，利用先前取得之甲○○之身分
    證影本資料，先後連續在如附表所示之金融機構之現金卡或
    信用卡之申請表上偽造「甲○○」之署名，以向各該金融機
    構申領現金卡或信用卡使用，並於領得現金卡或信用卡後於
    信用卡上偽造「甲○○」之署押，足以生損害於真正名義人
    甲○○及如附表所示之金融機構核發、管理現金卡或信用卡
    之正確性。又丙○○領得國泰世華商業銀行股份有限公司（
    下簡稱國泰世華銀行）核發之現金卡後，即基於概括犯意，
    利用銀行提款機設備，分別於92年8月8日提款新台幣（下同
    ）3萬元；同年月12日提款3萬元；同年月15日提款1萬9千元
    ；93年4月22日跨行提款5千元（6元為手續費），因丙○○
    無力支付上開款項，乃於95年4月7日向臺灣臺南地方法院檢
    察署自首，及國泰世華銀行具狀告訴，而查悉上情。案經臺
    灣臺南地方法院檢察署檢察官偵查起訴及移送併案審理。
二、本件係經被告丙○○於準備程序期日為有罪之陳述，而經本
    院合議庭裁定由受命法官獨任以簡式審判程序加以審理，則
    依據刑事訴訟法第273條之2、同法第159條第2項之規定，不
    適用傳聞法則有關限制證據能力之相關規定；並得依同法第
    310條之2之準用同法第454條之規定製作略式判決書（僅記
    載「證據名稱」），合先敘明。
三、前項犯罪事實，有下列事證足資證明：
  (一)被告於檢察官偵查中及本院審理時之自白。
  (二)證人甲○○、陳明賢分別於偵訊及本院審理中之證述。
  (三)同意書1件（寫給國泰世華銀行）。
  (四)卷附民事訴訟通知單、繳款通知單、月結單、帳單、信用卡
    及現金卡申請書等文件；以及扣案之現金卡2張、信用卡4張
    。
  (五)被害人甲○○95年4月28日律師函影本1份。
  (六)國泰世華銀行消費明細資料1份。
  (七)卷附臺灣高等法院被告全國前案紀錄表。
四、核被告丙○○所為，係犯刑法第216條、第210條之行使偽造
    私文書罪及同法第339條之2第1項之不正利用自動付款設備
    罪。其偽造署押為偽造文書之部分行為，又偽造文書之低度
    行為，業為行使偽造私文書之高度行為所吸收，均不另論罪
    。被告行為後，刑法第56條連續犯之規定，業於94年1月7日
    修正公布刪除，並於95年7月1日施行，則被告之犯行，因行
    為後新法業已刪除連續犯之規定，此刪除雖非犯罪構成要件
    之變更，但顯已影響行為人刑罰之法律效果，自屬法律有變
    更，依新法第2條第1項規定，比較新、舊法結果，仍應適用
    較有利於被告之行為時法律即舊法論以連續犯（最高法院95
    年第8次刑事庭會議決議參照），是被告先後多次行使偽造
    私文書及不正利用自動付款設備犯行，均時間緊接，方法相
    同，觸犯構成犯罪要件相同之罪名，顯均係基於概括犯意反
    覆為之，為連續犯，各應依修正前刑法第56條連續犯之規定
    論以一罪，並依法加重其刑。再被告行為後，94年1月7日修
    正公布之刑法，自95年7月1日施行，修正後之刑法刪除第55
    條關於牽連犯之規定，本件被告所犯上開二罪間，有方法目
    的之牽連關係，依修正前即行為時刑法之規定，應從一重之
    行使偽造私文書罪處斷，依修正後之刑法既已刪除牽連犯之
    規定，則所犯上述二罪應依數罪併罰之規定分論併罰，比較
    新舊法之規定，修正後之規定並非較有利於被告，依刑法第
    2條第1項之規定，仍應適用行為時之法律，即適用修正前刑
    法第55條牽連犯之規定，從一重之行使偽造私文書罪處斷。
    再按本件被告犯罪時之刑法第62條前段規定：「對於未發覺
    之罪自首而受裁判者，減輕其刑。」而95年7月1日修正公布
    施行之刑法第62條前段則規定：「對於未發覺之罪自首而受
    裁判者，得減輕其刑。」修正前刑法第62條前段自首減刑規
    定為「必減」，修正後則為「得減」，自以95年7月1日修正
    公布施行前之規定，較有利於被告，依刑法第2條第1項前段
    ，應適用修正前刑法第62條前段規定，減輕其刑。爰審酌被
    告不思自我節制使用金錢應量入為出，且不願自負使用金融
    卡或現金卡之債務，而竟偽造他人名義申請金融卡或現金卡
    使用多年，致破壞他人信用，又迄今均未賠償被害人損害及
    清償銀行卡債，惟犯後坦承犯行態度尚稱良好等一切情狀，
    量處如主文所示之刑，以資懲儆。至附表附表編號一至六所
    示文件上偽造之「甲○○」署押各1枚，應予宣告沒收；又
    扣案台新銀行現金卡1張、世華銀行現金卡1張及台新銀行、
    富邦銀行、花旗銀行、友邦銀行信用卡各1張，均係被告因
    犯罪所得之物，併予宣告沒收。致於附表編號一至六所示偽
    造私文書既均經向金融機構行使，已非屬於被告所有，不另
    諭知沒收；另台新銀行、富邦銀行、花旗銀行、友邦銀行信
    用卡上偽造之「甲○○」署押各1枚，因信用卡本身已經宣
    告沒收，故不就其上偽造署押再為沒收諭知，併予說明。
五、據上論斷，應依刑事訴訟法第299條第1項前段、第273條之1
    第1項、第310條之1，刑法第2條第1項前段、修正前刑法第
    56條、刑法第216條、第210條、第339條之2第1項、修正前
    刑法第55條、第62條、第38條第1項第3款、刑法第219條，
    刑法施行法第1條之1，判決如主文。
六、如不服本判決，應於判決送達後10日內，向本院提出上訴書
    狀。
本案經檢察官乙○○到庭執行職務。
中    華    民    國    95    年    11    月    17    日
                  刑事第八庭    法  官  彭喜有
以上正本證明與原本無異。
如不服本判決，應於判決送達後10日內，向本院提出上訴狀。
                                書記官  黃傳鈞
中    華    民    國    95    年    11    月    17    日
附表：
┌──┬────────┬────┬─────────┐
│編號│金融機構        │時間    │文件              │
├──┼────────┼────┼─────────┤
│一  │「台新銀行」    │92.02.18│YouBe予備金申請書 │
│    │                │        │（現金卡）        │
├──┼────────┼────┼─────────┤
│二  │「國泰世華銀行」│92年6月 │現金卡申請書      │
│    │                │        │                  │
│    │                │        │                  │
├──┼────────┼────┼─────────┤
│三  │「台新銀行」    │92.03.24│生活信用卡申請書  │
│    │                │        │                  │
├──┼────────┼────┼─────────┤
│四  │美商花旗銀行股份│92.10.08│信用卡申請書      │
│    │有限公司        │        │                  │
├──┼────────┼────┼─────────┤
│五  │台北富邦商業銀行│94.12.09│富邦信用卡申請書（│
│    │股份有限公司    │        │信用卡）          │
├──┼────────┼────┼─────────┤
│六  │友邦國際信用卡股│93.04.15│友邦國際信用卡股份│
│    │份有限公司      │        │有限公司信用卡申請│
│    │                │        │書（信用卡）      │
└──┴────────┴────┴─────────┘
附錄：本案論罪科刑法條全文
中華民國刑法第216條：
行使第210條至第215條之文書者，依偽造、變造文書或登載不實
事項或使登載不實事項之規定處斷。
中華民國刑法第210條：
偽造、變造私文書，足以生損害於公眾或他人者，處5年以下有
期徒刑。
中華民國刑法第339條之2第1項：
意圖為自己或第三人不法之所有，以不正方法由自動付款設備取
得他人之物者，處3年以下有期徒刑、拘役或1萬元以下罰金。


司法院資訊處製作；財團法人民間司法改革基金會備份。
